臺灣高等法院刑事判決　　　　　　　　95年度上訴字第4150號
上　訴　人
即　被　告　甲○○
上列上訴人因違反毒品危害防制條例案件，不服臺灣板橋地方法
院94年度訴字第2416號，中華民國95年9月28日第一審判決（臺
灣板橋地方法院檢察署94年度毒偵字第3375號），提起上訴，本
院判決如下：
    主  文
上訴駁回。
    事  實
一、甲○○前因賭博案件，於民國89年間經法院判處有期徒刑4
    月確定，於同年4月19日執行完畢。又甲○○於88年間因施
    用毒品案件，經原審裁定送觀察、勒戒，因認無繼續施用毒
    品之傾向，經臺灣板橋地方法院檢察署檢察官於88年7月6日
　　不起訴處分確定；又於上開觀察、勒戒執行完畢釋放後之5
　  年內再因施用毒品案件，復經原審裁定送觀察、勒戒後，因
    認有繼續施用毒品之傾向，又經原審裁定令入戒治處所施以
    強制戒治，於91年9月5日強制戒治完畢。
二、詎甲○○猶不知悔改，竟又基於施用第一級毒品海洛因之犯
    意，於94年2月16日為警採集尿液時起回溯26小時內某時，
    在不詳地點，以不詳施用方式分別施用第一級毒品海洛因1
    次。嗣於94年2月16日下午5時30分許，在臺北縣新莊市○○
    路128號前，因另案遭通緝而為警當場逮捕，並經採集其尿
    液送驗而查獲上情（被告同時被查獲另犯施用第二級毒品罪
    部分，業經被告於本院審理時撤回上訴而確定）。
三、案經臺北縣政府警察局新莊分局報告臺灣板橋地方法院檢察
    署檢察官偵查起訴。
    理  由
壹、證據能力部分：
　　本件卷附之臺灣檢驗科技股份有限公司94年3月11日編號CH
    /2005/21046號濫用藥物尿液檢驗報告及內政部警政署刑事
    警察局95年3月24日刑醫字第0930028613號鑑驗書所示鑑定
    意見（見偵查卷第9頁、原審卷第59頁），分別係該公司依
    檢察機關概括授權囑託執行鑑定職務及該局依原審囑託執行
    鑑定職務所出具之書面鑑定報告，依刑事訴訟法第159條第1
    項及同法第208條第1項準用同法第206條第1項之規定，係屬
    傳聞法則之例外，自均得作為證據。
貳、實體方面：
一、訊據被告甲○○矢口否認施用第一級毒品海洛因，辯稱：伊
    確實未施用海洛因，被查獲當晚也沒有採尿，請求重新鑑驗
    尿液云云。然查：被告於被查獲時經警採得之尿液，經送臺
    灣檢驗科技股份有限公司以酵素免疫分析法及氣相層析質譜
    儀法檢驗結果，確呈嗎啡陽性反應，有臺灣檢驗科技股份有
    限公司94年3月11日CH/2005/21046號濫用藥物尿液檢驗報告
    在卷可稽，按海洛因經注射入人體後，約80%於24小時內自
    尿中排出，國外曾有文獻報導注射6mg之海洛因鹽酸鹽，其
    代謝物嗎啡之平均可檢出時限約為26小時，業據行政院衛生
    署藥物食品檢驗局以81年9月8日（81）藥檢壹字第8114885
    號函敘明白，足認被告於查獲後為警採尿前26小時內，確有
    施用第一級毒品海洛因之犯行無訛。至於被告辯稱：其並未
    在警局採尿云云，惟嗣經被告95年3月17日前往內政部警政
    署刑事警察局採集其之唾液檢體，再由該局鑑定該唾液檢體
    與警方前揭採集之尿液之DNA型別結果：該尿液DNA與被告唾
    液DNA- STR型別相同，該型別在臺灣地區中國人中分布之機
    率預估為2.42乘以10的19次方等語，此有該局95年3月24日
    刑醫字第0930028613號鑑驗書1份在卷可稽（參見原審卷第
    59頁）。是以警方前揭採集之尿液與被告於內政部警政署刑
    事警察局所採集之唾液檢體所呈現之DNA-STR型別既屬相同
    ，足認警方前揭採集之尿液確係被告之尿液無訛，被告猶矢
    口否認警方有採集其之尿液云云，自係事後卸責之詞，要無
    足取。從而，被告上開所辯，無非畏罪飾卸之詞，尚難採信
    。本案事證已明，被告犯行堪以認定，應依法論科。
二、論罪科刑：
　　核被告所為，係違反毒品危害防制條例第10條第1項之施用
  　第一級毒品罪，其持有第一級毒品海洛因之低度行為為施用
    之高度行為所吸收，不另論罪。又被告於89年間前因賭博案
    件，經法院判處有期徒刑4月確定，嗣於同年4月19日執行完
    畢，此有本院被告前案紀錄表1份在卷可按，其受有期徒刑
    執行完畢，5年以內再犯本件最重本刑有期徒刑以上之罪，
    應依修正前刑法第47條規定，論以累犯並加重其刑（不論依
    修正前之刑法第47條，或修正後之刑法第47條第1項之規定
    ，被告於本案之犯罪均構成累犯，對被告而言並無有利或不
    利之情形，故不生新舊法比較之問題，仍應適用行為時即修
    正前之刑法第47條關於累犯之規定）。
三、上訴駁回理由：
　　原審因認被告罪證明確，引用毒品危害防制條例第10條第1
    項，刑法第11條前段、修正前刑法第47條之規定，並審酌被
    告施用毒品，戕害身心，滋生其他犯罪，惡化治安，嚴重損
    及公益，且被告前曾二犯施用毒品，業經觀察勒戒與強制戒
    治執行完畢，其竟再為本件施用毒品犯行，欠缺自制力，反
    社會程度較低，及犯罪後否認施用海洛因犯行等一切情狀，
    就施用第一級毒品海洛因部分，量處有期徒刑10月。核其認
    事用法並無不合，量刑亦稱妥適，上訴人即被告上訴意旨仍
    執前詞否認此部分犯罪，指摘原判決不當，請求撤銷改判，
    洵無理由，此部分上訴應予駁回。
據上論斷，應依刑事訴訟法第368條，判決如主文。
本案經檢察官陳玉珍到庭執行職務。
中　　華　　民　　國　　96　　年　　1　　月　　25　　日
　　　　　　　　　刑事第十七庭  審判長法　官  陳貽男
　　　　　　　　　　　　　　　　　    法　官  高明哲
　　　　　　　 　 　　　　　　　　　　法　官  孫惠琳
以上正本證明與原本無異。
如不服本判決，應於收受送達後十日內向本院提出上訴書狀，其
未敘述上訴之理由者並得於提起上訴後十日內向本院補提理由書
（均須按他造當事人之人數附繕本）。
                                     書記官   魏汝萍
中　　華　　民　　國　　96　　年　　1　　月　　29  　日
附錄：本案論罪科刑法條全文
毒品危害防制條例第10條第1項：
施用第一級毒品者，處6月以上5年以下有期徒刑。
